# 请教陈版主关于融资租赁手续费的问题

提问人：qq82166690 时间：2017-11-01 09:57:51
陈版主您好： 我公司是融资租赁公司，现在有一个融资租赁直租项目，项目设置了租前期，在合同生效后公司一次性收取了一笔手续费。 那么这笔手续费应该从何时开始分摊，收到手续费时在哪个科目核算？ 谢谢！

回答人：chenyiwei
如果该笔手续费系对应于可明确识别的、与本次租赁无直接关系的劳务，且其价值相当于该劳务的公允价值，则作为预收账款，在相关劳务提供完毕时确认收入。 如果该笔手续费本质上是预收的利息，则首先计入其他负债，在租赁期开始日转入“长期应收款——利息调整”，在租赁期内按实际利率法摊销确认利息收入。

提问人：qq82166690 时间：2017-11-02 17:25:38
谢谢陈版，该手续费是与合同有关的租金性质的款项。对应的处理方法应该是陈版所述的第二项。 但是我与我们经理讨论之后，他说按租期均摊（并且本合同还有租前期两年），这样做会造成什么样的后果呢。

回答人：chenyiwei
这是长期应收款（租赁债权）的组成部分，应按实际利率法。关键是在测算整个租赁合同的现金流量时应纳入进去，这也会影响实际利率的计算。